臺灣高等法院臺南分院刑事判決　　　　　 九十二年度重上更(五)字第四七二號 Ｃ
　　　上　訴　人
　　　即　被　告　甲　○　○
　　　指定辯護人　本院公設辯護人　乙　○　○
右上訴人因違反麻醉藥品管理條例案件，不服臺灣嘉義地方法院八十四年度訴字第三
七二號中華民國八十四年十一月九日第一審判決（起訴案號：臺灣嘉義地方法院檢察
署八十四年度偵字第二六二○號，併辦案號：八十四年度偵字第三一三八號），提起
上訴，判決後經最高法院第五次發回更審，本院判決如左：
      主      文
原判決關於甲○○非法販賣化學合成麻醉藥品及定應執行刑部分均撤銷。
甲○○共同連續非法販賣化學合成麻醉藥品，處有期徒刑拾年，併科罰金柒萬元，
罰金如易服勞役，以罰金總額與陸個月之日數比例折算。
      事      實
一、甲○○曾於民國八十二年三月二十九日，因違反懲治走私條例罪，經臺灣高等法
    院高雄分院判處有期徒刑一年，緩刑三年確定，猶不思悔改，復明知安非他命業
    經行政院衛生署於七十九年十月九日公告列為化學合成麻醉藥品，不得非法販賣
    ，竟因接獲綽號「阿國」之大陸不詳姓名男子通知，有已製成一百公斤之安非他
    命可出售，乃萌生將之轉賣牟利之不法意圖，進行洽找買主，而於八十四年三月
    初某日，託已成年之劉文欽（業經本院前審判處幫助非法販賣化學合成麻醉藥品
    罪刑確定）為其尋找介紹買主，言明獲利雙方平分，劉文欽遂與甲○○共同基於
    非法販賣安非他命營利之犯意聯絡，在高雄市旗津區○○○路八一五號住處，聯
    絡欲買安非他命之李明宗前來，介紹與甲○○認識，甲○○與李明宗即在上址商
    議買賣一百公斤安非他命事宜，李明宗應允向甲○○購買該一百公斤安非他命，
    繼於數日後甲○○再請劉文欽幫助聯絡李明宗出面，在上址為第二次洽談，雙方
    進一步合意價格為每公斤新臺幣（下同）三十萬至三十五萬元間，俟見過樣品後
    再具體確定價格，並約定等李明宗賣完手上剩餘之十多公斤安非他命後，雙方再
    實際進行交易買賣，嗣因李明宗於八十四年三月下旬為警緝獲，甲○○透過劉文
    欽再三聯絡李明宗無著，致該已合意之非法販賣安非他命行為無法完成而未得逞
    。
二、甲○○又承上開非法販賣安非他命營利之概括犯意，與已成年之莊俊輝（因逃匿
    另案由檢察官偵辦中），共同基於非法販賣安非他命營利之犯意聯絡，自八十四
    年三月間某日起至同年五月四日止，以莊俊輝提供之二十公斤安非他命為貨源，
    分由莊俊輝負責接洽買主，或逕由甲○○主動尋找買主，或託由甲○○之胞弟莊
    振瑞介紹買主（莊振瑞基於幫助之犯意，曾二次介紹買主予甲○○，因甲○○認
    買主所出之價錢太低，而未成交，莊振瑞幫助其二人販賣安非他命未遂部分，業
    經原審另案判處有期徒刑三年二月在案），再推由甲○○至莊俊輝藏放在高雄市
    ○○○路七五六號廢棄空屋旁丟棄之洗澡盆底下，事先以黑色塑膠帶將上開安非
    他命分裝成二十包每包重一公斤之安非他命取出，送至約定之處所放置，再由買
    主自行取走之交易方式，先後分別在高雄市○○○道出口勇安醫院左側垃圾桶內
    （第一、四次），及在高雄市小港區渡輪船碼頭外大馬路由北算起第三枝電線桿
    旁花壇內（第二、三、五次）等地，交付安非他命，每隔三至十天即販賣安非他
    命一次，每次一包一公斤，價格三十五萬元，前後共販賣安非他命五次予綽號「
    勇仔」之不詳姓名男子等人，甲○○每販賣成交一公斤，即牟得五萬元報酬。嗣
    於同年五月九日，因甲○○要出境至中國大陸，莊俊輝乃將藏放在前開地點所剩
    之十五公斤安非他命，取出移至高雄市○○○路四十四號莊俊輝舊宅旁之空屋內
    藏放，旋為莊俊輝自行售罄。
三、嗣因李明宗供出由劉文欽介紹向甲○○洽買一百公斤安非他命，始為警循線於八
    十四年六月五日十三時許，在高雄市旗津區○○○路八一五號查獲劉文欽，繼於
    同日十四時三十分許，在高雄市鎮三○三號前查獲甲○○。
四、案經嘉義市警察局移送臺灣嘉義地方法院檢察署檢察官偵查起訴及移送併辦。
      理      由
一、訊據上訴人即被告甲○○否認有何非法販賣化學合成麻醉藥品之犯行，辯稱：因
    為當天其與劉文欽一起喝酒，喝到一半李明宗才來，不知道為什麼原因講到毒品
    的事情，當時其很討厭毒品，為了打斷李明宗的話，其說大陸毒品很多，後來不
    知道為什麼劉文欽來找其，劉文欽說李明宗在找其要安非他命，其跟他說其沒有
    持有毒品。因李明宗本身走私安非他命，他的管道很多，他找其只是想探聽其有
    無其他管道，他想擴充他的管道。右揭二之事實不是事實，這都是其編撰的，照
    片中的澡盆高度約十公分，怎麼藏放二十公斤的安非他命？而且又在大馬路邊，
    那邊又有很多空屋，如果其要藏，為何不藏在空屋裡，警察說其弟弟說其有做這
    些事，叫其自己編撰事實。其從警訊到原審所述不實，其不敢翻供，警察騙其說
    這些沒有證據，不會怎樣，其想說沒有關係，原審也沒有給其充分陳述的機會，
    其現在講的才實在，其雖自白犯罪事實，仍須有可資證明之確切補強證據云云。
二、經查：
（一）被告甲○○如何為右揭欲非法販賣一百公斤安非他命，而以獲利對分之條件，
      託已判決確定之原審同案被告劉文欽介紹買主李明宗，經劉文欽兩度聯絡李明
      宗出面與被告商談，李明宗已同意向被告購買，雙方並取得以每公斤安非他命
      價格三十萬元至三十五萬元，見樣品後再具體確定之合意，惟李明宗嗣為警查
      獲，聯絡無著致未得逞等情，業據被告先後於警訊時、偵查中及原審審理時供
      承不諱（見第三一三八號偵查卷第三、四頁、第二六二○號偵查卷第十五頁、
      原審卷第六頁），並據劉文欽在警訊時、偵查中及及原審審理時供承介紹安非
      他命買主李明宗與被告認識屬實（見第三一三八號偵查卷第十三頁、第二六二
      ○號偵查卷第十七頁、原審卷第二一頁至第二二頁），核亦與證人李明宗於警
      訊時，及陪李明宗至劉文欽住宅與被告甲○○洽談買一百公斤安非他命冒名凌
      金水之凌詠勝，先後時警訊及原審另案八十四年訴字第三七三號案件訊問時（
      見卷附之該案八十四年八月七日訊問筆錄），所證述經由劉文欽介紹在其住宅
      與被告洽談購買一百公斤安非他命等情節相符。且被告於本院前審復坦承與劉
      文欽、凌詠勝間素無仇隙，則衡情劉文欽、凌詠勝應無故予設詞構陷被告之理
      。嗣凌詠勝雖在本院上訴審改證稱：其不認識被告及劉文欽二人，僅陪李明宗
      去過劉文欽家一次，其在屋外等，僅進去一下就出來，其不知情云云（見本院
      上訴卷第五八頁），顯係事後故為護被告之詞，難認屬實情。而被告於警訊
      時既供稱：「我：：：託劉文欽：：：幫忙找買主：：：劉文欽立即呼叫李明
      宗：：：見面時大家協議：：：另約定約三天後，同一時地再談：：：談到每
      公斤三十萬元至三十五萬元成交：：：」等語（見第三一三八號偵查卷第三、
      四頁），繼在偵查中亦供稱：「第一次跟李明宗商談時，李明宗說要買：：：
      第二次：：：他問我價錢如何，我跟他說每公斤三十萬元至三十五萬元，他說
      他看到貨後就可以買，他對我開出的售價有合意，我就積極聯絡大陸朋友。」
      等語（見第二六二○號偵查卷第十五頁）。另同劉文欽於偵查中亦供稱：「在
      我家第一次見面時李明宗答應向莊（指被告）購買安非他命。」等語（見第三
      一三八號偵查卷第十三頁）「我有聽到他們二人講說安非他命每公斤要賣三十
      萬至三十五萬元。」（見第二六二○號偵查卷第十七頁）等語，足見李明宗已
      確定要向被告購買該一百公斤安非他命，且雙方就每公斤價錢已合意於三十萬
      至三十五萬元間之可得確定價額內，其等商議該安非他命買賣之數量確定，價
      格亦可得確定，買賣之意思合致，僅尚未交付而已。被告確已著手於非法販賣
      安非他命犯罪構成要件行為之實行，嗣雖因李明宗被警緝獲致未能完成該安非
      他命之買賣，仍難解其販賣未遂之罪責。被告於本審辯稱：因為當天其與劉文
      欽一起喝酒，喝到一半李明宗才來，不知道為什麼原因講到毒品的事情，當時
      其很討厭毒品，為了打斷李明宗的話，其說大陸毒品很多，後來不知道為什麼
      劉文欽來找其，劉文欽說李明宗在找其要安非他命，其跟他說其沒有持有毒品
      云云，顯係事後畏罪故為避重就輕之飾詞，無足取信。另劉文欽既係於明知被
      告欲非法販賣一百公斤之安非他命，且在利得平分之有償條件下，同意受被告
      之託，介紹欲買安非他命之李明宗與被告認識，並在其住宅進行買賣洽商，亦
      見劉文欽確有與被告共同為非法販賣安非他命之犯意聯絡，及互相利用他方之
      行為，以遂行非法販賣安非他命之犯罪目的無疑。
（二）被告如何與莊俊輝二人，共同為右揭非法販賣二十公斤中之五公斤安非他命之
      事實，亦迭據被告於八十四年六月九日警訊時供承：「八十四年三月初，莊俊
      輝要我幫忙推銷二十公斤安非他命，莊俊輝委託我替他販賣安非他命，於八十
      四年三月十日左右中午十二時，我親眼看見莊俊輝以藍色旅行袋裝二十公斤安
      非他命自一部車上提下後走入巷內，當場叫我幫忙推銷每公斤賣三十五萬元，
      我可得五萬元酬勞。」等語（見第三一三八號偵查卷第七、八頁），繼於同年
      月十日在警訊時亦坦承：「我自八十四年三月間起，分別替莊俊輝販賣五次（
      每次一包一公斤）安非他命，每次均由莊俊輝接洽好買主後，在大陸呼叫我所
      有000000000呼叫器留下○○二八六大陸地區區域號碼後，我啟開船
      舶用ＳＳＢ私設無線電以代號『中日』呼叫大陸東山，『阿明』（即莊俊輝）
      亦開啟該無線電機經查證屬實後，買主立即呼叫我000000000呼叫器
      留下買主電話，經我回電話給買主後，約定交貨地點，由我親自到高雄市旗津
      區○○○路七五六號廢棄空屋旁丟棄之洗澡盆底下，取出以黑色膠帶包之安非
      他命一包（每包一公斤），送到指定地點藏置後離去，由買主自己取走：：：
      平均每三至十天：：：販賣一次，每次一公斤：：：第一、四次交貨地點在高
      雄市○○○道出口勇安醫院左側垃圾桶，第二、三、五次交貨地點在高雄市渡
      輪船碼頭外大馬路由北算起第三支電線桿旁『小洞內』（於本院前審改稱『花
      壇內』），原本莊俊輝自己將每公斤安非他命以黑色膠布包好，每公斤一包共
      二十包，以綠色旅行袋裝好不知何時就藏放在高雄市旗津區○○○路七五六號
      廢棄空屋旁丟棄之洗澡盆底下，叫我如要販賣就去取走，我共在該處取走五公
      斤販賣，直到八十四年五月九日，我要到大陸前，告訴莊俊輝我要出境大陸了
      ，莊俊輝說那我把剩餘安非他命取走，於八十四年五月九日中午他自己開車取
      走，以旅行袋裝安非他命到高雄市○○○路四十四號莊俊輝住宅（舊宅）旁空
      屋藏放時，以電話叫我過去我親眼看見莊俊輝將剩餘安非他命提入空屋內藏放
      ，我於八十四年五月二十日中午，在大陸東山島遇見莊俊輝時，莊俊輝親口告
      訴我剩餘安非他命已售完了：：：除了第五次，八十四年五月四日，一綽號『
      勇仔』在高雄市梅花飯店三○六室等我購買安非他命一公斤，叫我送過去，最
      後約定我將貨藏放在高雄市渡輪碼頭外大馬路由北算起第三支電線桿旁小洞內
      ，由『勇仔』自己走去取走，其他我均不知真實姓名或綽號。」等語（見第三
      一三八號偵查卷第十頁至第十二頁）；於原審復坦承：「（八十四年三月起賣
      安非他命？）是莊俊輝叫我拿安非他命丟在約定的地方，買的人會來拿，地點
      在過港隧道出口及渡輪碼頭等地，用黑色袋子（膠帶），每袋約一公斤重，約
      五次．．」等語不諱（見原審卷第五、六頁）。而被告斯時確有以上開000
      000000呼叫器，及船舶用之ＳＳＢ私設無線電話，為聯絡工具，以代號
      「中日」呼叫大陸東山○○二八六大陸地區區域號碼，與「阿明」即莊俊輝之
      無線電聯絡等情，亦據被告在本院更三審所供認。被告雖亦同時辯稱：係因與
      莊俊輝走私香煙，始以該方法與莊俊輝聯絡云云；然查被告既得以該聯絡方法
      走私香煙，衡情亦非不得以該方法用以遙控販賣毒品，況係被告自始於警訊之
      初所自承，是被告嗣辯稱僅係用以聯絡走私香煙云云，當係避重就輕之飾詞，
      並不影響其於警訊中自白之真實性。又被告於八十四年間，曾於五月十日出境
      ，同月二十七日入境；莊俊輝則於八十四年三月五日入境後、三月十五日即出
      境，四月六日又入境、四月二十一日再出境，五月六日第三度入境、五月十二
      日即再出境後，迄今未再入境各情，亦有內政部警政署入出境管理局八十六年
      五月十三日（八六）境信字昌字第○○九七六二號及八十六年五月二十六日（
      八六）境信昌字第○二一○五五號函各一份附於本院更一卷（第五十頁）足稽
      ，經核被告與莊俊輝各該入出境紀錄，亦足顯示被告所稱莊俊輝在臺安排販賣
      安非他命事宜之時間及在大陸遙控被告販賣安非他命事宜之時間，原則上堪稱
      相符，雖其中部分出入境相隔之期間，與所謂之平均每三至十天販賣一次難認
      一致，然因該每三至十天販賣一次之供述，既係平均大約之日數，當有部分期
      間與實際不符之情形，自不得以此遽認該供述與卷證不符，而反為被告有利之
      證明。又證人即被告胞弟莊振瑞，於八十四年六月十日在警訊時證稱：「莊俊
      輝委託甲○○賣出該二十公斤安非他命，甲○○再利用我找買主，我連續二次
      接洽綽號『洪仔』之人來購買，第一次未談價錢，第二次『洪仔』要以每公斤
      安非他命三十萬元購買，我將消息告訴甲○○，甲○○認價錢太低，所以交易
      不成而作罷。」（見第三一三八號偵查卷第二十三頁）「我知道甲○○替莊俊
      輝販賣五公斤安非他命：：：」（見第二七○四號偵查卷第五十二頁）等情，
      既亦與被告所為上開自白之情節相合，亦見被告確曾因莊振瑞之介紹而與買主
      有所接洽，嗣因價錢未談攏始未成交屬實，而既因價錢未談攏致未成交，顯見
      被告於此部分亦已著手於販賣安非他命之實施而未得逞至明。再參諸被告所為
      先後販賣五次計五公斤安非他命之自白內容，不惟所述時間、地點、數量、價
      錢、次數均具體而確定，尤其對隱密、多層、隔地、間接等交易聯絡之方式，
      亦皆能鉅細糜遺詳為供述，足見被告確有親身經歷其事，始能主動詳細供出各
      該情節，非可隨興即能自圓其說而虛偽杜撰，益徵被告確有與莊俊輝共同販賣
      安非他命五公斤之情事。又上開二十公斤安非他命之藏放地點，確係被告與其
      弟莊振瑞自動供出帶警前往搜查等情，復據證人歐城懷、林鍾成二人於原審分
      別結證屬實，並有被告帶警至該藏放處所指認時，當場經警拍攝之照片四張附
      卷足稽，且細觀各該照片現場顯示，確屬廢棄空屋，被告所指藏放二十公斤安
      非他命處所，係位於在該屋門口右側，亦確有丟棄之澡盆一個，且棄置在枯樹
      下，四週堆滿廢棄物，尤其雜草叢生、荒蕪一片，景象極為頹廢荒涼，顯已甚
      久無人進出整理，是縱該處外臨之馬路有人車往來可見，然衡諸上情該處客觀
      上既已屬一般人所不留意或駐足或進入之廢墟、荒蕪處所，符合不願他人接近
      、碰觸、翻動之藏放條件，尚非屬絕對不可能藏置之地點被告於本審辯稱：右
      揭二之事實不是事實，這都是其編撰的，照片中的澡盆高度約十公分，怎麼藏
      放二十公斤的安非他命？而且又在大馬路邊，那邊又有很多空屋，如果其要藏
      ，為何不藏在空屋裡，警察說其弟弟說其有做這些事，叫其自己編撰事實云云
      ，尚難採信。又被告既供承藏在高雄市旗津區○○○路七五六號空屋旁廢棄澡
      盆下販賣剩餘之安非他命，已經莊俊輝取走改藏放於中洲二路四十四號旁之空
      屋，且莊俊輝於八十四年五月二十日有告知剩餘之安非他命均已賣完等語，是
      被告於八十四年六月十日，帶警至該二藏放處所搜查安非他命均無所獲，自屬
      必然之事。再觀之被告於本院前審所提出之高雄市○○○道出口勇安醫院左側
      ，及高雄市渡輪碼頭外大馬路由北起算之第三支電線桿照片（見本院更一審卷
      第一○一頁、第一三六頁），雖無垃圾桶或花壇之設置。本院更三審為此向高
      雄市政府函詢真象，雖亦據高雄市小港區公所九十一年五月一日高市小區民字
      第六五四九號函稱：有關渡輪碼頭外大馬路八十四年間是否設花壇或相似的設
      備一案，經該所查詢相關人士及派員實地勘查結果，目前該地點並無相關設備
      ，八十四年間是否設花壇因年代久遠無法查據，及高雄市前鎮區公所九十一年
      五月十四日高市前區民字第五三六一號函稱：八十四年高市○○○道出口勇安
      醫院左側是否擺有垃圾桶、花壇或相類之設備，經該區明孝里及草衙里辦公處
      回報，因時間久遠已無法查考等語各在卷。惟因各該現場照片，既據被告自承
      係其於八十六年間出獄後去現場所拍攝，則距本件案發之八十四年間，已有兩
      年之隔，且所謂之垃圾桶或花壇等物，均非永久之設備，更可隨時移動而不復
      存在，是尚不得以事隔兩年後所拍之照片並無各該設備，或因政府主管單位函
      覆事隔日久無從查考等由，反推認被告於案發時之自白不實。據此益證被告所
      為警訊之自白確屬實情，嗣其辯稱係因應警方詰問自己胡亂編扯藏放地點云者
      ，因查被告於本案發生前，已有竊盜、走私之前科紀錄二次，有臺灣高等法院
      被告全國前案紀錄表一份附於本院卷可稽，是依其親身之經歷，當知其於警訊
      時所為之供述，將作為其審判中認罪之證據，因此若非確有其事，應無故為胡
      亂編扯陷自己於罪之可能，亦足認被告上開辯解，要屬事後脫罪之詞。又依卷
      附被告所使用之000000000號電話監聽紀錄，雖顯示莊俊輝曾於八十
      四年五月七日，使用該電話與綽號「陳仔」對話，提及匯款至淡水第一信用合
      作社蔡雅萍之0000000000000號帳戶，同年五月二十七日被告亦
      以電話指示「黎明」之妻，將現款「二百」匯入聯贊實業有限公司之臺北市上
      海商業銀行第000000000000000號帳戶各情（見三一三八號偵
      查卷第五十九頁）；惟因被告在本院更三審既已供稱：其不悉陳仔係何人，那
      是莊俊輝找其與陳仔作冷凍廠生意，其不悉莊俊輝有無利用該支電話與陳仔聯
      絡，黎明係其太太，莊俊輝告訴其如匯款到那帳戶，其就有冷凍廠之股份，此
      匯款與毒品買賣無關等語明確，且本件被告販毒之時間，係於八十四年三月至
      同年五月四日間，亦於各該打電話及匯款之前，益顯各該匯款資料與本件買賣
      安非他命無關，併此敘明。至被告辯稱：其被查獲時曾遭警毆打、恐嚇，因害
      怕刑求並於警方詰問下，為應付警方破案始隨便供認有與莊俊輝販賣安非他命
      一節，因證人即參與查緝逮捕被告之警員歐城懷、林鍾成二人，在原審已一致
      證稱沒有毆打、恐嚇被告之情事，並稱被告被查獲時非常配合等語（證人歐城
      懷之供證，業經原審調取該院八十四年度訴字第三七一號案全卷核閱，並影印
      訊問筆錄附卷），且被告在本院前審亦當庭表示身上無傷，未具體提出對其毆
      打、恐嚇之警員姓名年籍及如何毆打各情，憑供調查審酌，再參以被告每次於
      警方借訊完畢解交檢察官訊問時，均明確回答稱未被刑求等情，足見其所為遭
      警刑求之辯解，應係諉卸刑責之飾詞，無足取信。
（三）按安非他命物稀價昂，且為政府嚴予查緝之犯罪，凡為非法販賣安非他命之不
      法勾當者，苟無利可圖，應無甘冒嚴刑竣罰之危險，而平白無端義務為該買賣
      之行為，且販入之價格必較出售價格為低廉，因之非法販賣者有從中賺取買賣
      差價牟利之意圖及事實，應屬合理之認定，是則被告為上開安非他命之買賣，
      自具營利之意圖亦明。
（四）綜上所述，被告確有販賣安非他命之犯行，被告之辯解，無非卸責之詞，不足
      採信，事證明確，被告之犯行堪以認定。
三、麻醉藥品管理條例第十三條之一第二項第一款之非法販賣化學合成麻醉藥品罪及
    同條第三項之未遂罪，業於八十七年五月二十日修正公佈，改依毒品危害防制條
    例第四條第二項論罪，可處無期徒刑或七年以上有期徒刑，得併科新臺幣七百萬
    元以下罰金，並已於同年月二十二日生效。被告行為後，法律已有變更，比較新
    舊法律，以修正前之麻醉藥品管理條例第十三條之一第二項第一款之非法販賣化
    學合成麻醉藥品罪及同條第三項之未遂罪，較有利於被告，應適用修正前較有利
    該麻醉藥品管理條例之規定處斷。
四、按安非他命業經行政院衛生署於七十九年十月九日，以衛署藥字第九○四一四二
    號公告，列為麻醉藥品管理條例第二條第四款之化學合成麻醉藥品類管理，未經
    許可不得非法販賣、持有。查被告尚未購入一百公斤安非他命前，即先透過基於
    共同非法販賣意思之劉文欽，介紹李明宗與其認識，並進而與李明宗洽談合意買
    賣該一百公斤安非他命，約定價格三十萬元至三十五萬元間，已著手於非法販賣
    安非他命犯行之實施，雖因李明宗嗣被捕致未得逞，仍應依未遂犯論處，核其此
    部分所為，係犯麻醉藥品管理條例第十三條之一第三項、第二項第一款之非法販
    賣化學合成麻醉藥品未遂罪；其與劉文欽間，就此部分犯罪之實施，有犯意聯絡
    及行為分擔，皆為共同正犯。另其與莊俊輝共同非法販賣安非他命五公斤之犯行
    ，核係犯麻醉藥品管理條例第十三條之一第二項第一款之非法販賣化學合成麻醉
    藥品罪；其販賣前後持有安非他命之低度行為，已為其販賣之高度行為所吸收，
    不另論罪；其與莊俊輝就此部分犯罪之實施，彼此間互有犯意聯絡及行為分擔，
    亦均為共同正犯。又其託其胞弟莊振瑞介紹買主兩次購買安非他命，因出價太低
    致販賣未遂部分，核係犯麻醉藥品管理條例第十三條之一第三項、第二項第一款
    之非法販賣化學合成麻醉藥品未遂罪。其先後與劉文欽共同販賣化學合成麻醉藥
    品予李明宗一次未遂、與莊俊輝共同販賣化學合成麻醉藥品五次既遂、及託莊振
    瑞介紹買主販賣化學合成麻醉藥品二次未遂等多次犯行，時間緊密，犯罪構成要
    件相同，顯係基於概括犯意反覆為之，為連續犯，應依刑法第五十六條規定論以
    較重之非法販賣化學合成麻醉藥品既遂一罪，並加重其刑。其託胞弟莊振瑞介紹
    買主購買安非他命二次，因買主出價太低致販賣未遂部分，雖未經公訴人起訴，
    惟因與已起訴之犯罪事實，具有連續犯之裁判上一罪關係，為起訴效力所及，法
    院自得併予審判。
五、原審認被告甲○○非法販賣化學合成麻醉藥品部分事證明確，因予論罪科刑，固
    非無見。惟查（一）原判決將被告連續非法販賣安非他命未遂、既遂之犯罪時間
    ，前後顛倒，致認定犯罪時間在前者，其犯意係承繼犯罪在後者，使事實之認定
    與理由不相適合，已有未洽。（二）被告託其胞弟莊振瑞介紹買主二次，因買主
    出價太低致販賣安非他命未遂部分，未在公訴人起訴之範圍內，原判決逕於事實
    欄內併予審認，卻未於理由欄內說明併予審判之理由，且其此部分是否已著手於
    販賣安非他命之實施，原判決亦未於理由欄內論，亦有未合。（三）原判決認
    被告甲○○接獲綽號「阿國」之大陸不詳姓名男子通知，有已製成一百公斤之安
    非他命可出售，竟萌生將之轉賣牟利之不法意圖，而進行洽找買主，乃於八十四
    年三月初某日，託劉文欽為其尋找介紹買主，言明獲利雙方平分，劉文欽既可與
    被告平分獲利，其因而尋找介紹買主，顯係以自己犯罪之意思而參與犯罪，而有
    共同謀議及分擔行為，應係基於與被告非法販賣安非他命之共同犯意聯絡，而與
    被告均係共同正犯，乃原判決竟認劉文欽係幫助犯，其用法亦有未當。（四）被
    行為後，販賣安非他命之犯罪，已於八十七年五月二十日修正公佈，改依毒品危
    害防制條例第四條第二項論罪，並已於同年月二十二日生效，原審未及比較新舊
    法律之適用，亦有未合。被告上訴否認非法販賣安非他命，指摘原審此部分判決
    不當，雖無可取，惟原審此部分判決既有可議，應由本院將原審此部分判決及定
    應執行刑部分，均予以撤銷改判。爰審酌被告犯罪之動機、目的、手段、素行、
    犯罪所生危害及其犯罪後之態度等一切情狀，仍對其量處有期徒刑十三年，併科
    罰金七萬元，及諭知罰金如易服勞役，以罰金總額與六個月日數比例折算之標準
    。
據上論斷，應依刑事訴訟法第三百六十九條第一項前段、第三百六十四條、第二百九
十九條第一項前段，麻醉藥品管理條例第十三條之一第二項第一款，刑法第十一條前
段、第二條第一項但書、第二十八條、第五十六條、第四十二條第三項，罰金罰鍰提
高標準條例第二條，判決如主文。
本案經檢察官吳萃芳到庭執行職務。
中    華    民    國      九十三      年      三      月    三十一      日
                                  臺灣高等法院臺南分院刑事第三庭
                                      審判長法官  陳    義    仲
                                            法官  楊    子    莊
                                            法官  陳    清    溪
右正本證明與原本無異。
如不服本判決，應於判決送達後十日內向本院提出上訴狀，其未敘述理由者並應於提
出上訴狀後十日內向本院補提理由書（應附繕本)。
                                      法院書記官  尤    乃    玉
中    華    民    國      九十三      年      四      月      二        日
附錄法條：
麻醉藥品管理條例第十三條之一第二項第一款、第三項：
違反前條之規定，其屬於第二條第四款之麻醉藥品者，依左列規定處罰：
一、非法輸入、製造、運輸、販賣者，處五年以上有期徒刑，得併科五萬元以下罰金
前項第一款之未遂犯罰之。
